臺灣高等法院高雄分院刑事判決
111年度交上易字第102號
上  訴  人  臺灣高雄地方檢察署檢察官
被      告  李永智



上列上訴人因被告過失傷害案件，不服臺灣高雄地方法院111年
度審交易字第492號，中華民國111年7月14日第一審判決 (起訴
案號：臺灣高雄地方檢察署111年度偵字第7394號)，提起上訴，
本院判決如下：
    主  文
上訴駁回。
李永智緩刑貳年。
    事實及理由
壹、上訴範圍（即本院審理範圍）之說明：
一、刑事訴訟法第348條第3項規定：「上訴得明示僅就判決之刑
    、沒收或保安處分一部為之」。立法理由並指明「為尊重當
    事人設定攻防之範圍，並減輕上訴審審理之負擔，容許上訴
    權人僅針對刑、沒收或保安處分一部提起上訴，其未表明上
    訴之認定犯罪事實部分，則不在第二審之審判範圍」。
二、本件上訴人即檢察官於本院審理中已明示僅就原判決之科刑
    部分提起上訴，其他部分不在上訴範圍（本院111年度交上
    易字第102號卷【下稱本院卷】第63頁）。本院自應僅就原
    判決「科刑」部分之妥適與否，進行調查審理，至於原判決
    其他部分，則非本院審查範圍。
貳、本案審查量刑妥適與否所依據之「原審所認定之犯罪事實及
    罪名」：
一、原審認定被告之犯罪事實：
　  李永智考領有合格駕駛執照，於民國110年4月8日13時許，
    駕駛車號00-0000號自用小客車，沿高雄市鼓山區龍德新路
    由西往東方向，行駛至龍德新路「好市多大順店」停車場之
    出入口前，欲左轉進入停車場時，本應注意轉彎車應讓直行
    車先行，而依當時天候晴、日間自然光線、柏油路面乾燥、
    無缺陷、無障礙物，視距良好，客觀上無不能注意之情事，
    竟疏於注意，而貿然左轉；適有余美鳳騎乘車號000-000號
    普通重型機車，沿龍德新路由東往西方向直行至該處，見狀
    閃避不及，兩車發生碰撞，致余美鳳人車倒地，受有右手腕
    鈍挫傷、左腳踝鈍挫傷、右橈骨骨折、左足楔狀骨骨折、左
    足第一至第三趾近端趾骨及第一趾遠端趾骨骨折之傷害。
二、原審認定被告所犯之罪名：
　  核被告李永智所為，觸犯刑法第284條前段之過失傷害罪。
參、上訴有無理由之論斷：
一、原審以被告因過失犯罪之事證明確，論以上述罪名，並敘明
    被告肇事後留在現場等候員警處理，於員警據報到場尚不知
    肇事人姓名以前，向員警承認其為肇事人，此有高雄市政府
    警察局交通大隊鼓山分隊「道路交通事故肇事人自首情形紀
    錄表」為憑（鼓山分局高市警鼓分偵字第11072496000號卷
    【下稱警卷】第23頁），已符合自首要件，爰依刑法第62條
    前段規定減輕其刑。復考量「被告左轉彎時，疏於注意對向
    車道有無來車，即貿然左轉，為本件車禍肇事原因，並造成
    告訴人余美鳳多處骨折等傷害，迄未獲得告訴人諒解，參以
    被告前有過失傷害之素行，及其於警詢中自述之教育程度及
    經濟能力（警卷第3頁）等一切情狀」，而量處被告有期徒
    刑4月，並諭知以新臺幣（下同）1千元折算1日之易科罰金
    折算標準。本院經核原審已依刑法第57條各款所列科刑時應
    注意事項具體審酌，並詳述其理由，而於法定刑範圍內量處
    上述宣告刑，尚屬妥適。
二、檢察官循告訴人請求提起上訴，意旨略以：「被告曾有過失
    傷害前科，本件犯後不自省仍強辯，未與告訴人成立調解，
    原審輕判有期徒刑4月，不能遏止被告草率再犯」，而請求
    將原判決撤銷，另為適當合法之裁判等語。
三、然查：
  ㈠經本院移付調解結果，被告以30萬元與告訴人成立調解（含
    強制險給付），並全數給付完畢，此有本院調解筆錄、臺灣
    銀行匯款申請書回條聯及臺灣產物保險股份有限公司賠付紀
    錄為憑（本院卷第57至58、71、81至83頁），且被告於本院
    審判程序已認罪，而不再有上訴意旨所稱「被告犯後不自省
    仍強辯」及「未與告訴人成立調解」等情形。
　㈡至於「被告曾有過失傷害前科」，已經原審加以審酌並載明
    於上述量刑理由，尚非未經審酌而為量刑。
　㈢刑法第284條前段之過失傷害罪，為法定刑「1年以下有期徒
    刑、拘役或10萬元以下罰金」之輕罪，原審所量處有期徒刑
    4月之宣告刑，已接近中度之刑，亦無上訴意旨所指「量刑
    過輕，難以遏止被告草率再犯」之不當。
四、綜上所述，原判決既已具體審酌刑法第57條各款所列事項而
    科刑，所處宣告刑尚屬妥適而未過輕，經核並無違誤，應予
    維持。檢察官循告訴人請求意旨提起上訴，指摘原判決科刑
    部分有量刑過輕之不當，經核上訴為無理由，應予駁回。
肆、併宣告緩刑：
一、被告未曾因「故意」犯罪而受有期徒刑以上刑之宣告，此有
    臺灣高等法院被告前案紀錄表可查（本院卷第35至36頁），
    仍符合刑法第74條第1項第1款規定緩刑之條件。
二、被告駕駛車輛因一時疏未注意，以致觸犯過失傷害罪名，核
    其過失情節幸非重大，已與告訴人成立調解，並已全數給付
    完畢，復於本院審理中坦認過失犯行，頗見悔意，經過本次
    偵、審及科刑判決之教訓，並付出金錢賠償之代價後，應已
    足生警惕，日後駕車當能注意遵守道路交通安全規則規定，
    而不再犯。上述調解筆錄亦載明「告訴人願宥恕被告並請求
    刑事庭法官給予從輕量刑或緩刑之宣告」等語（本院卷第57
    頁）。本院因認對於被告所宣告之刑，以暫不執行為適當，
    爰併予宣告緩刑2年。
據上論結，應依刑事訴訟法第368條，判決如主文。
本案經檢察官王清海提起公訴，檢察官范文欽提起上訴，檢察官
張益昌到庭執行職務。
中　　華　　民　　國　　111 　年　　12　　月　　15　　日
                  刑事第八庭    審判長法  官  陳中和
                                      法  官  任森銓
                                      法  官  林柏壽
以上正本證明與原本無異。
不得上訴。
中　　華　　民　　國　　111 　年　　12　　月　　15　　日
　　　　　　　　　　　　　　　　　　　書記官  陳雅芳